# 购买资产的款项未支付且无需支付时报废这部分资产时怎么处理

提问人：通山 时间：2019-12-26 08:05:11
请假陈老师，公司购买了一台需要安装的设备合同金额 19 万元，设备由15 项零配件组成，供应商送货的时候开了 19 万的专票，公司支付了 50%款项，对应挂了 9.5 万元的应付款，设备后期安装调试的过程中一直无法满足需求，现在准备把这批零配件处理了，这 15 项零配件安装一起无法使用满足需求，但是单项使用的话部分是有使用价值的，对于有使用价值的符合固定资产条件的在固定资产核算，对于没有使用价值的报废处理，需要报废的资产价值 7 万元，应付账款9.5万也无需在支付了，请问陈老师处理这部分报废资产的时候是把报废和无需支付的款项当作两项处理，一个进营业外支出，一个进营业外收入；还是报废和无需支付的款项一起处理差额计入营业外收入；

回答人：chenyiwei
鉴于两者存在关联，无需支付余款可以看作是对部分资产报废的补偿，故可将报废和无需支付的款项一起处理差额计入营业外收入。